

\vspace{3.5em}
\noindent \begin{minipage}{\textwidth}
\stepcounter{mallinumber}
\noindent \textbf{Tüüpsõnamall \arabic{mallinumber}\,\vadja{propkõ}}\\

\begin{sideways}
\begin{tabular}{l l}
muutvormimall & tunnused \\
\hline
\underline{pro}\,$\oplus$\,pkõ & \textsc{ sg nom } \\
\underline{pro}\,$\oplus$\,bga & \textsc{ sg gen } \\
\underline{pro}\,$\oplus$\,pka & \textsc{ sg par } \\
\underline{pro}\,$\oplus$\,pkasõ & \textsc{ sg ill } \\
\underline{pro}\,$\oplus$\,bgõz & \textsc{ sg ine } \\
\underline{pro}\,$\oplus$\,bgõss & \textsc{ sg ela } \\
\underline{pro}\,$\oplus$\,bgõllõ & \textsc{ sg all } \\
\underline{pro}\,$\oplus$\,bgõll & \textsc{ sg ade } \\
\underline{pro}\,$\oplus$\,bgõlt & \textsc{ sg abl } \\
\underline{pro}\,$\oplus$\,bgõssi & \textsc{ sg tra } \\
\underline{pro}\,$\oplus$\,bgõssaa & \textsc{ sg ter } \\
\underline{pro}\,$\oplus$\,bgõka & \textsc{ sg com } \\
\underline{pro}\,$\oplus$\,bgõd & \textsc{ pl nom } \\
\underline{pro}\,$\oplus$\,pkijõ & \textsc{ pl gen } \\
\underline{pro}\,$\oplus$\,pkiit & \textsc{ pl par } \\
\underline{pro}\,$\oplus$\,pkiisõ & \textsc{ pl ill } \\
\underline{pro}\,$\oplus$\,pkiiz & \textsc{ pl ine } \\
\underline{pro}\,$\oplus$\,pkiiss & \textsc{ pl ela } \\
\underline{pro}\,$\oplus$\,pkiillõ & \textsc{ pl all } \\
\underline{pro}\,$\oplus$\,pkiill & \textsc{ pl ade } \\
\underline{pro}\,$\oplus$\,pkiilt & \textsc{ pl abl } \\
\underline{pro}\,$\oplus$\,pkiissi & \textsc{ pl tra } \\
\underline{pro}\,$\oplus$\,pkiissaa & \textsc{ pl ter } \\
\underline{pro}\,$\oplus$\,pkijka & \textsc{ pl com } \\
\end{tabular}
\end{sideways}
\captionof{table}{Tüüpsõnamall \arabic{mallinumber}\,\vadja{propkõ} ekstraheeritud muutvormimallid.}
\label{tab:tüüpsõnamall-propkõ}

\end{minipage}

 
\vspace{1em}
\noindent Tüüpsõnamall \vadja{propkõ} hõlmab vormisõnastikus 3 lekseemi: \vadja{\underline{pro}pkõ, \underline{sko}pkõ} ja \vadja{\underline{ju}pkõ}.
